【裁判字號】    97,聲,723
【裁判日期】    970229
【裁判案由】    定其應執行刑
【裁判全文】
臺灣板橋地方法院刑事裁定               97年度聲字第723號
聲  請  人  臺灣板橋地方法院檢察署檢察官
被      告  甲○○
                    樓
上列聲請人因受刑人數罪併罰有二裁判以上，聲請定其應執行之
刑（97年度執聲字第336 號），本院裁定如下：
    主  文
甲○○因違反毒品危害防制條例案件等貳罪，所處各如附表所載
之刑，應執行有期徒刑陸月，如易科罰金，以銀元佰元折算壹
日。
    理  由
一、聲請意旨略以：受刑人甲○○因違反毒品危害防制條例案件
    等二罪，先後判決確定如附表所載，依刑法第53條、第51條
    第5 款規定，應定其應執行之刑，爰依刑事訴訟法第477 條
    第1 項聲請裁定等語。
二、按刑法第51條第5 款關於有期徒刑定應執行刑之規定，已於
    民國94年2 月2 日修正公布，並自95年7 月1 日施行。修正
    後刑法第51條第5 款關於有期徒刑定應執行刑之上限，由不
    得「逾20年」，提高為不得「逾30年」，是以修正前關於有
    期徒刑定應執行刑之上限較低，對受刑人自係較為有利。又
    按同於95年7 月1 日修正施行之刑法第2 條規定，乃係關於
    新舊法比較適用之準據法，其本身無關行為可罰性要件之變
    更，故於95年7 月1 日前揭法律修正施行後，如有涉及上開
    法律變更之適用問題，即應逕依修正後刑法第2 條第1 項規
    定，為「從舊從輕」之比較（參見最高法院95年度第8 次刑
    事庭會議決議意旨）；至裁判確定前犯數罪，其中一罪在新
    法施行前者，其有期徒刑定應執行刑亦有上開比較新舊法之
    適用（同前揭會議決議意旨參照）。是以本件受刑人所犯其
    中一罪固係在新法施行後，但另一罪既係在新法施行前所為
    ，則關於有期徒刑定應執行刑之規定，亦應依刑法第2 條第
    1 項前段規定為新舊法之比較，而適用行為時之修正前刑法
    第51條第5 款。再者，依中華民國九十六年罪犯減刑條例第
    11條規定，裁判確定前犯數罪，有應減刑與不應減刑者，就
    應減刑之罪，依同條例第2 條減刑後，與不應減刑之罪之宣
    告刑，適用刑法第51條定其應執行之刑。
三、又刑法有關易科罰金（包括其折算標準）之修正，乃相當於
    科刑規範事項之變更，故如行為後有關易科罰金之規定有所
    變更者，亦應依刑法第2 條第1 項規定，為新舊法之「從舊
    從輕」比較；且所謂比較新舊法應整體適用，不能割裂適用
    ，乃係指與罪刑有關之本刑而言，並不包括易科罰金在內之
    易刑處分，故事關刑罰執行之易刑處分仍應分別適用最有利
    於行為人之法律（參見最高法院96年度台上字第2233號判決
    意旨）。按95年7 月1 日修正施行後之刑法第41條第1 項前
    段關於得易科罰金之折算標準，由「得以1 元以上3 元以下
    折算1 日」（按：此規定配合修正前罰金罰鍰提高標準條例
    第2 條【現已刪除】規定，就其原定數額提高為100 倍折算
    1 日，則最高應以銀元300 元折算1 日，經折算為新台幣後
    ，應以新台幣900 元折算為1 日），提高為「以新台幣1 千
    元、2 千元或3 千元折算1日 」，並刪除「因身體、教育、
    職業、家庭之關係或其他正當事由，執行顯有困難」之條件
    。故修正前關於易科罰金之折算標準金額較低，對於受刑人
    自係較為有利。而本件受刑人所犯其中一罪固係在新法施行
    後，然其既有一罪係在新法施行前所為，參照刑法第2 條第
    1 項比較新舊法時乃從有利於行為人之規定意旨，自仍應比
    較新舊法，適用最有利於受刑人之規定（參見臺灣高等法院
    暨所屬法院因應新修正刑法施行座談會第5 號問題研討結果
    、最高法院96年度台非字第102 號判決意旨）。故經比較新
    舊法結果，修正前之規定對受刑人較為有利，自應依刑法第
    2 條第1 項前段規定，適用修正施行前之刑法第41條第1 項
    前段規定。
四、經查：
  (一)受刑人甲○○因違反毒品危害防制條例案件等二罪即如附表
    所示之罪，業經本院先後判處如附表所示之刑，並於如附表
    所示之日期分別確定在案，有臺灣高等法院被告前案紀錄表
    1 份及刑事判決書2 份在卷可稽，茲檢察官聲請定其應執行
    之刑，本院審核認聲請為正當，應定其應執行之刑。
  (二)觀諸受刑人所犯如附表所示之罪，分別判處如附表所示之刑
    ，本院認合併定其應執行刑為如主文所示，應屬適當。
五、依刑事訴訟法第477 條第1 項、刑法第53條、第2 條第1 項
    前段、修正前刑法第51條第5 款、第41條第1 項前段，中華
    民國九十六年罪犯減刑條例第11條，裁定如主文。
中    華    民    國    97    年    2     月    29    日
                  刑事第十二庭  法  官  陳信旗
┌──────────────────────────────────────┐
│附表                                                95年度聲字第3904號      │
├─┬───┬──────┬───┬──────────┬──────────┤
│編│罪名  │宣告刑      │犯罪日│最後事實審          │確定判決            │
│號│      │            │期    ├─────┬────┼─────┬────┤
│  │      │            │      │法院、案號│判決日期│法院、案號│確定日期│
├─┼───┼──────┼───┼─────┼────┼─────┼────┤
│1 │施用第│有期徒刑4 月│93年10│臺灣臺北地│96年8 月│臺灣臺北地│96年10月│
│  │二級毒│，減為有期徒│月12日│方法院96年│24日    │方法院96年│5 日    │
│  │品    │刑2 月，如易│至16日│度易緝字第│        │度易緝字第│        │
│  │      │科罰金，以銀│間之某│136 號    │        │136 號    │        │
│  │      │元3 百元折算│時    │          │        │          │        │
│  │      │1 日        │      │          │        │          │        │
├─┼───┼──────┼───┼─────┼────┼─────┼────┤
│2 │施用第│有期徒刑5 月│96年8 │本院96年度│96年12月│本院96年度│97年1 月│
│  │二級毒│，如易科罰金│月2 日│簡字第7989│7 日    │簡字第7989│9 日    │
│  │品    │，以新台幣1 │      │號        │        │號        │        │
│  │      │千元折算1 日│      │          │        │          │        │
└─┴───┴──────┴───┴─────┴────┴─────┴────┘
以上正本證明與原本無異。
如不服本裁定，應於送達後5 日內向本院提出抗告狀。
                                書記官  陳昭綾
中    華    民    國    97    年    2     月    29    日


司法院資訊處製作；財團法人民間司法改革基金會備份。
